# 关于包含商誉的资产组中经营的处置

提问人：cfshichunsheng 时间：2019-11-17 06:30:11
陈版，你好。关于包含商誉的资产组中经营的处置请教如下：
《企业会计准则讲解 2010 》指出，如果商誉已经分摊在某一资产组而且企业处置该资产组中的一项经营，与该处置经营相关的商誉应当（ 1 ）在确定处置损益时，将其包括在该处置经营的账面价值中；（ 2 ）按照该项处置经营和该资产组的剩余部分价值的比例为基础进行分摊，除非企业能够表明其他更好的方法来反映与处置经营相关的商誉。问题：这里所指的 “经营”应如何理解？具体包括哪些内容？

回答人：chenyiwei
这里的 “经营” 类似于企业合并中 “业务” 的概念，但其范围小于资产组，是该资产组内部相对独立的一部分。但在实务中，这种情况可能较难认定，毕竟资产组已经是一个可产生独立现金流入的最小单位。
个人理解可能适用的一种情况是：某企业有多条生产同一产品的生产线，平日对其生产活动进行统一管理以均衡各条生产线的负荷，故单条生产线不构成单独的业务，现在处置其中一条生产线，该条生产线可以看作是资产组内的一项 “经营”。